CARDO ALMOGUERA

Frontend Developer Jr.



Con la intención de reavivar mi pasión por el desarrollo de software y tras adquirir experiencia en otros sectores durante varios años, he decidido reenfocar mi formación y crecimiento como Desarrollador Front-End.

Para mí, un trabajo ideal como desarrollador front-end consistiría en trabajar en proyectos desafiantes y satisfactorios que tengan un propósito claro y un impacto positivo en la sociedad.

Educación

 OpenBootcamp 2022 -Frontend Developer React

 Scrimba 2021 - 2022

Frontend Developer Path

 Universidad Nueva Esparta 2005 - 2011 Venezuela

Ingenieria Electrónica

Experience

• DIGI (Digi Spain Telecom) 2022 -

Promotor Stand

2021 - 2022 Digitec Vodafone

Vendedor en tienda

2021 Orange España

Agente fidelización / Atención al cliente

2017 - 2020 Goiko Restaurants

Store Manager



Tecnologias FrontEnd













Intereses a futuro







Contacto

- +34 650 25 82 66
- https://www.linkedin.com/in/ rhalmoquera/
- https://github.com/RickHal <u>moquera</u>



